# 进出口代理业务中汇兑损益问题

提问人：复古的猫 时间：2022-01-22 22:38:20
请教陈版，有一家进出口公司在 2019 年签订 销售合同并预收了相应货款， 2021 年完成货物报关销售完成。根据进出口公司提供的采购销售合同等资料，实际上游供货方A公司和下游需方B公司是关联方，A公司直接将货物运到港口装船交付B公司，并且由于业务从签订到实际履行相隔将近 2 年，货物的单价发生了很大的变化，最终销售出去的货物是按照收到的货款按 2021 年的市场价格折算成实际的数量发货出去的。据此应该可以判断该笔业务进出口公司承担的是代理人而非主要责任人的角色，按照新收入准则应该适用净额法核算。净额法下，预收账款是否还适用外币折算准则-非货币性项目不用考虑汇兑损益的问题？

回答人：chenyiwei
要考虑的是：既然确认应采用净额法核算，那么代收代付款项是否属于“预收账款”或者“合同负债”？我理解应当不是，因为不同性质的款项所面临的风险和报酬特征不同。
预收账款作为非货币性负债，其标的是特定数量、品种的货物，因此不承担汇率、利率变动等货币金融方面的风险，而是承担存货风险，这是一般情况下预收账款不确认汇兑损益影响的理论基础。但在净额法下，该进出口公司并不承担存货风险，因此该笔代收代付款项仍属于货币性的资产负债，而不是一般意义上的预收账款。相应地，其在该业务结算之前的各期末仍需对此确认汇兑损益。